臺灣高等法院臺中分院刑事判決
111年度上訴字第736號
上  訴  人  臺灣臺中地方檢察署檢察官
被      告  王竹中


選任辯護人  楊玉珍律師
            朱清奇律師
上列上訴人因被告傷害案件，不服臺灣臺中地方法院110年度訴
字第763號中華民國111年1月27日第一審判決（起訴案號：臺灣
臺中地方檢察署109年度偵續字第217號、109年度偵字第28961號
），提起上訴，本院判決如下：
    主  文
上訴駁回。
    理  由
一、本案經本院審理結果，認第一審判決對被告王竹中為無罪之
    諭知，核無不當，應予維持，並引用第一審判決書記載之理
    由（如附件）。
二、檢察官上訴意旨固略以：㈠被告雖否認犯罪，惟依證人陳○○
    於警詢及偵查、證人饒○○於審理、證人李淑璋於偵查之證述
    ，可見被告係因三聯單繳交一事與告訴人蘇○○發生口角爭執
    ，因氣憤有腳踢告訴人蘇○○椅子椅根進而連續朝告訴人蘇○○
    座位丟棄二次椅子，並罰告訴人蘇○○雙膝跪在地上、雙手抱
    頭，被告此等客觀暴力舉動，顯係加害身體自由之事致告訴
    人蘇○○生畏怖心理而危害於安全，故被告之行為應已構成恐
    嚇罪，原審認此部分未能成罪，用法難認妥當。㈡證人即告
    訴人同班同學之座位均在被告辦公桌前方，而被告係在其等
    後方丟擲椅子，依證人所處位置是否能夠全程目睹實有可疑
    ，故證人證稱看見被告丟擲椅子時未打到告訴人蘇○○背部尚
    非全然可信。再是否被椅子打到應以當事人身體感受最為真
    實，本案告訴人蘇○○自始指證其背部疼痛係被告丟擲椅子時
    所造成，且參證人李淑瑋證述聊天過程中告訴人蘇○○斷斷續
    續有抓身體的行為，伊查看後發現告訴人蘇○○背部紅紅的，
    要求告訴人蘇○○不要再抓，並於當日9時30分許拍照給告訴
    人蘇○○看其背部傷勢，也有詢問要不要去健康中心，但告訴
    人蘇○○回稱不用，後來伊就將告訴人蘇○○轉給輔導室處理等
    語，可見告訴人蘇○○若非背部被打到受傷，焉會一直抓著背
    部，且直指係被告所傷。故依被告與告訴人蘇○○為師生關係
    ，彼此間並無深仇大恨，且告訴人蘇○○案發時僅係小學學生
    ，思慮單純，應無設詞誣陷之理。㈢依證人李淑瑋、告訴人
    母親林○○替告訴人蘇○○拍攝之背部照片及診斷證明書，告訴
    人蘇○○既經醫師診斷有「後胸背部挫擦傷合併血腫」之傷勢
    ，則原審認無法完全排除該背部傷勢是因告訴人蘇○○不斷抓
    背之行為所造成，實難令人心服。㈣綜上所述，原審判決被
    告無罪，認事用法尚嫌未洽，請將原判決撤銷，更為適當合
    法之判決。
三、按事實之認定，應憑證據，如未能發現相當證據，或證據不
    足以證明，自不能以推測或擬制之方法為裁判基礎；認定犯
    罪事實所憑之證據，雖不以直接證據為限，間接證據亦包括
    在內，然無論直接或間接證據，其為訴訟上之證明，須於通
    常一般之人均不致於有所懷疑，而得確信其為真實之程度者
    ，始得據之為有罪之認定，倘其證明尚未達到此一程度，而
    有合理之懷疑存在時，即無從為有罪之認定；又認定不利於
    被告之事實，須依積極證據，茍積極證據不足為不利於被告
    事實之認定時，即應為有利於被告之認定，更不必有何有利
    之證據。本案原審依調查證據之結果，認檢察官所舉之證據
    及卷內所有直接或間接證據，僅足以認定被告為系爭國小之
    教師，與告訴人蘇○○係師生關係，被告於民國109年5月12日
    8時15分許，在系爭班級教室內，對告訴人蘇○○有無繳交註
    冊三聯單一事與告訴人蘇○○發生爭執，告訴人蘇○○於過程中
    出言「媽的」等不雅言語，被告遂先持藍色折疊椅朝向告訴
    人蘇○○之座位丟擲，復持圓木板凳丟擲；而告訴人蘇○○於同
    日晚間前往劉以文診所就醫，經診斷後胸背部挫傷合併血腫
    之傷害等事實，然尚未達於通常一般之人均無合理懷疑，而
    可得確信被告有傷害、恐嚇告訴人蘇○○之犯行，本於無罪推
    定原則，為被告無罪之諭知，原判決所為之證據取捨及論斷
    ，核無違背客觀經驗法則及論理法則，並無不合。檢察官前
    揭上訴意旨雖非無見，惟並未提出足以認定被告有該犯行之
    積極具體新事證，充其量僅係再次對於告訴人蘇○○所受傷勢
    是否係由被告所造成等節，重覆予以質疑而已，而原判決既
    已詳細說明本案無從認定被告有傷害、恐嚇告訴人蘇○○之理
    由（見原判決第2至9頁），尤其針對上訴理由書所載質疑事
    項，已特別敘明依證人陳○○、饒○○、李淑瑋歷次證詞及卷附
    之系爭班級座位表、教室照片，可知被告是往告訴人蘇○○座
    位區丟擲藍色折疊椅和圓木板凳，被告丟擲2張椅子的過程
    中，都沒有丟到告訴人蘇○○；並按證人李淑瑋所證告訴人蘇
    ○○有不斷抓背之行為，暨蘇○○之背部照片、診斷證明書等相
    關資料，說明告訴人蘇○○雖受有「後胸背部挫擦傷合併血腫
    」之傷勢，但尚無法確認該傷勢之成因是被告丟擲椅子所造
    成；再者，由告訴人蘇○○於警偵、原審及證人陳○○於警詢、
    偵查所述，均未證稱被告有持藍色折疊椅在告訴人蘇○○頭上
    晃動而以此方式恐嚇告訴人致其心生畏懼之情事，經核與常
    情並無違背，其採證認事亦無明顯瑕疵可指。又依舉證分配
    法則，對於被告之成罪事項，應由檢察官負舉證義務，檢察
    官無法舉證使本院產生無合理懷疑之確信心證，縱使被告有
    丟擲椅子之行止，亦不得因此率爾推論被告之罪行成立，致
    違刑事舉證分配之法則。從而，本案檢察官所舉之事證，既
    仍有合理之懷疑，揆諸前述說明，自難認被告有傷害、恐嚇
    犯行。
四、選任辯護人於本院固聲請調取告訴人蘇○○於國小之「輔導紀
    錄表」，然本案尚不足以證明被告有傷害、恐嚇之行為，業
    經論述如前，自無再依辯護人請求調查之必要，爰駁回其調
    查證據之聲請。
五、綜上所述，原審以無積極證據證明被告有傷害、恐嚇之行為
    ，因而諭知無罪，自無違誤。檢察官上訴未提出適合證明犯
    罪事實之積極事證，仍就原審依職權所為之證據取捨以及心
    證裁量，再事爭執，自不足以動搖原判決之基礎，其上訴為
    無理由，應予駁回。
據上論斷，應依刑事訴訟法第373條、第368條，判決如主文。
本案經檢察官蔣志祥提起公訴，檢察官蔣得龍提起上訴，檢察官
張慧瓊到庭執行職務。
中    華    民    國    111   年    6     月    9     日
          刑事第五庭　　審判長法　官　鄭　永　玉
　　　　　　　　　　　　　　　法　官　許　文　碩
　　　　　　　　　　　　　　　法　官　周　莉　菁
以上正本證明與原本無異。
恐嚇罪不得上訴，傷害罪得上訴。
檢察官就傷害罪得提起上訴之理由，以刑事妥速審判法第9條第1
項所列各款情事為限。
如不服本判決應於收受送達後20日內向本院提出上訴書狀，其未
敘述上訴之理由者，並得於提起上訴後20日內向本院補提理由書
（均須按他造當事人之人數附繕本）「切勿逕送上級法院」。因
疫情而遲誤不變期間，得向法院聲請回復原狀。

                              書記官  王  朔  姿 
　　　　　　　　　　　　　　　
中　　華　　民　　國　　111 　年　　6 　　月　　9 　　日

附錄：
刑事妥速審判法第9條
除前條情形外，第二審法院維持第一審所為無罪判決，提起上訴
之理由，以下列事項為限：
一、判決所適用之法令牴觸憲法。
二、判決違背司法院之解釋。
三、判決違背判例。
刑事訴訟法第377條至第379條、第393條第1款之規定，於前項案
件之審理，不適用之。